臺灣高等法院高雄分院刑事判決　　　　 94年度上訴字第915號
上　訴　人
即　被　告　甲○○
　　　　　　　　　　現借提於臺灣高雄監獄
指定辯護人　本院公設辯護人　孫妙岑
上列上訴人因違反毒品危害防制條例案件，不服臺灣澎湖地方法
院94年度訴更字第1 號中華民國94年6 月3 日第一審判決（起訴
案號：臺灣澎湖地方法院檢察署92年度偵字第568 號），提起上
訴，本院判決如下：
     主      文
原判決撤銷。
本件免訴。
     事實及理由
一、公訴意旨略以：被告甲○○明知海洛因係毒品危害防制條例
    第2 條第1 項所列之第一級毒品，依法不得販賣，竟意圖營
    利，於民國90年10月16日下午7 、8 時許，至苗栗縣竹南鎮
    ○○里○○街59號葉國淦住處，以新台幣（下同）6,000 元
    之代價，將半錢海洛因販賣予葉國淦，因認被告涉有毒品危
    害防制條例第4 條第1 項之販賣第一級毒品罪嫌。
二、訊據被告甲○○矢口否認有上開犯行，辯稱：伊曾因朋友拜
    託處理感情糾紛，見過葉國淦一次面，但從未販賣毒品予葉
    國淦云云。
三、按案件曾經判決確定者，應為免訴之判決，刑事訴訟法第30
    2 條第1 款定有明文。又連續犯係裁判上一罪，其一部分犯
    罪事實曾經判決確定者，其效力當然及於全部，故檢察官復
    將其他部分重行起訴，亦應諭知免訴之判決，最高法院著有
    49年台非字第20號判例意旨可資參照。經查：
  (一)被告前於91年7 月21日，在台北市○○○路某不詳處所，以
    24萬元之代價，向綽號「小文」之不詳姓名成年女子，販入
    第一級毒品海洛因6 包（驗後淨重共64.4公克、包裝重4.91
    公克），伺機欲販售予不特定人牟利之犯行，業經本院於92
    年10月29日宣示判決，判處被告有期徒刑9 年、褫奪公權5
    年，復經最高法院於93年2 月19日駁回上訴而告確定，有原
    審法院92年重訴字第3 號、本院92年上訴字第1176號、最高
    法院93年台上字第740 號刑事判決正本附原審卷可稽，堪以
    認定。
  (二)被告本案被訴於90年10月16日販賣第一級毒品，與上述販賣
    第一級毒品犯行，時間緊接，犯罪手法相似，所犯係構成要
    件相同之罪，且其自83年起，陸續觸犯麻醉藥品管理條例、
    偽造文書等案件，自85年6 月25日起，即入監執行，原預定
    於95年5 月4 日執行完畢，但提前於89年9 月16日假釋出獄
    ，出獄後，於90年6 月間，曾因施用毒品送觀察勒戒，另於
    90年8 月另犯運輸第二級毒品等案件，經法院判處有期徒刑
    12年、褫奪公權5 年確定，有臺灣高等法院被告全國前案紀
    錄表可稽，又被告自承其自89年出獄後，幾乎每天施用毒品
    等語（原審92年重訴字第3 號刑事卷第109 頁），然依其素
    行，難有正常管道可供其在短期內賺取大量財富，在入監服
    刑期間，亦無法存有高額積蓄，卻能有財源支應其持續施用
    毒品，其至有24萬元之資力購買海洛因，顯然有非法牟利之
    途徑，而吸毒成癮之人，為支付財物負擔，鋌而走險者亦所
    在多有，因此，被告應係於假釋出監後，為支應吸毒所須，
    基於概括犯意反覆販賣第一級毒品牟利。是以，前述2 次販
    賣第一級毒品犯行，應構成連續犯。
  (三)綜上所述，本件公訴人起訴被告上開犯行，發生在前案最後
    事實審宣示判決之日前，且與前案犯行，構成連續犯，有裁
    判上一罪關係，依審判不可分原則，前案判決之效力，應及
    於連續犯之全部犯罪事實。茲公訴人復就本件犯罪事實起訴
    ，依上開說明，應諭知免訴之判決。原審不察，遽予論罪科
    刑，自有未洽，被告上訴執此指摘原判決不當，為有理由，
    應予撤銷改判，另諭知免訴之判決。
據上論斷，應依刑事訴訟法第369 條第1 項前段、第364條 、第
302 條第1 款，判決如主文。
本案經檢察官邱榮藏到庭執行職務。
中　　華　　民　　國　　94　　年　　10　　月　　13　　日
　　　　　　刑事第一庭    審判長法　官  郭雅美
                                法　官  莊崑山
                                法　官  江泰章
以上正本證明與原本無異。
如不服本判決應於收受本判決後10日內向本院提出上訴書狀，其
未敘述上訴理由者，並得於提起上訴後10日內向本院補提理由書
狀（均須按他造當事人之人數附繕本）「切勿逕送上級法院」。
中　　華　　民　　國　　94　　年　　10　　月　　14　　日
　　　　　　　　　　　　　　　　書記官  陳金卿
                                                      K
